# 健身行业优惠券的处理？

提问人：gjyxn123 时间：2020-09-07 09:46:00
陈版主，各位大侠:
目前在做一个IPO项目，主营业务为健身房授课收入，学员通过公司的微信小程序进行线上约课，线下门店上课消费，按次结算，公司于授课完成后，假设每节课 60 元，公司基于实际收到的金额确认收入。但授课过程中，会存在部分学员对某节不满意进行投诉，公司会对这些不满意的学员或者该节课的学员全部补偿一个张优惠券，优惠券金额59.9元，下次约课的时候可以使用，该券是通用券，可以用于同类或者更高级登记的课程的递减。该类型的收入是如何确认：
处理一：第一次全额确认 60 元收入，第二次确认0.01元收入。
处理二：按照公允价值分摊的模式，将60.1的收入，第一次确认60.1/120,第二次确认59.99/120？
处理三：第一次全额确认收入，因投诉送出的券作为销售费用-售后维护费，同时确认预计负债。待相应的券实际消费时确认收入，同时冲减预计负债？
还有公司前期促销过程中，会免费送一些券出去，这部分券是否会被消费不好预计，是否需要入账确认销售费用，同时确认预计负债？

回答人：chenyiwei
如果“对不满意的学员予以优惠券补偿”是公司公开宣布的一项客服政策，则这种情况应适用可变对价的相关规定，在授课完成时，根据历史经验对可确认收入的金额作出最佳估计，即【预计不会投诉的学员数量60+预计将提出投诉的学员数量0.01】，对【预计将提出投诉的学员数量*59.99】确认为合同负债（不考虑相关税费，下同）。予以优惠券补偿时，因已确认合同负债，故无需特殊账务处理。实际予以补偿的学员数量和金额与原暂估有差异的，按会计估计变更处理。